臺灣士林地方法院刑事判決　　　　　　 100年度簡上字第96號
上　訴　人　臺灣士林地方法院檢察署檢察官
被　　　告　陳姿雯
上列上訴人因被告詐欺案件，不服本院於中華民國100年4月8日
所為100 年度審簡字第275 號第一審刑事簡易判決（聲請簡易判
決處刑案號：臺灣士林地方法院檢察署99年度偵字第12928 號、
第13349 號及併案審理案號：臺灣士林地方法院檢察署99年度偵
字第14899 號），提起上訴，本院管轄之第二審合議庭判決如下
：
    主  文
上訴駁回。
    事  實
一、本案經本院審理結果，認第一審以被告「陳姿雯幫助意圖為
    自己不法之所有，以詐術使人將本人之物交付，處拘役伍拾
    日，如易科罰金以新臺幣壹仟元折算壹日。緩刑貳年。並應
    於如附表所示期限給付如附表所示被害人如附表所示之金額
    。給付方式：由陳姿雯於各期限前備妥現金，以報值掛號信
    函寄送至如附表所示被害人之地址，並應影印保留報值掛號
    信函封面由郵政機關蓋章驗明，連同收執聯正本妥善保管，
    以備查考。」其認事用法及量刑均無不當，應予維持，並引
    用第一審判決書記載之事實、證據及理由（如附件）。
二、檢察官上訴意旨略以：本件被告幫助詐欺4 名被害人，致被
    害人受害金額新臺幣9 萬8970元，被告犯行所造成之損害非
    輕，且直至審理時始坦承犯行，難認犯後態度良好，原審宣
    告其拘役刑50日，並為附分期給付條件之緩刑宣告，依原審
    判決，縱被告不履行上開分期付款負擔，所受宣告刑經易科
    罰金金額僅達5 萬元，難期被告依上開條件按期履行之效，
    求為撤銷原審判決，改判有期徒刑4 月，至若被告嗣後已與
    被害人和解並返還款項，則請一併諭知緩刑等語，以為上訴
    。
三、惟查，量刑的輕重，屬事實審法院得依職權自由裁量的事項
    ，苟已斟酌刑法第57條各款所列情狀而未逾越法定刑度，不
    得遽指為違法。且在同一犯罪事實與情節，如別無其他加重
    或減輕之原因，下級審量定之刑，亦無過重或失輕之不當情
    形，則上級審法院對下級審法院之職權行使，原則上應予尊
    重。經核原判決事實及理由欄二、之部分，已記載「被告前
    未曾因故意犯罪受有期徒刑以上刑之宣告，有臺灣高等法院
    被告前案紀錄表1 紙在卷可佐。因急於貸款，一時失慮提供
    帳戶予不詳詐騙集團輾轉為不法使用，助長犯罪，增加犯罪
    偵查之困難，惟念及被告犯後終能坦承犯行，於本院審理時
    當庭承認願依本院諭知之條件分期賠償被害人部分損失，認
    其犯後態度良好，並酌本件犯罪所生之危害，暨其本身患有
    輕度精神障礙等一切情狀，爰量處如主文所示之刑，並諭知
    如易科罰金之折算標準，以示懲儆。另酌上情，認被告經此
    刑事偵審程序，教訓已深，當已知所警惕，要無再犯之虞，
    所宣告之刑自以暫不執行為適當，爰併宣告緩刑2 年，用啟
    自新。並諭知被告應按主文所示期限、方式，給付如附表所
    示之被害人如附表所示之金額。又以上為緩刑宣告附帶之條
    件，依刑法第74條第4 項規定，上開條件內容得為民事強制
    執行名義，且依刑法第75條之1 第1 項第4 款規定，違反上
    開之負擔情節重大，足認原宣告之緩刑難收其預期效果，而
    有執行刑罰之必要者，得撤銷緩刑之宣告，併此敘明。」按
    法院就具體個案量刑，必須考慮行為人有利及不利之情狀，
    包括犯罪動機、目的、違反義務之程度、行為之方式、行為
    所應歸責之效果及個人經濟情況，並斟酌所宣示之刑罰對行
    為人日後再社會化之影響，本件原審之量刑部分，並無違誤
    ，況被告於原審判決主文所附之應給付被害人張美雪、劉俐
    瑤、黃暖惠部分之履行條件均已履行完畢，業據被害人張美
    雪、劉俐瑤於本院審理時陳明無誤（本院簡上卷第44頁參照
    ），復被告寄送現金予被害人張美雪、劉俐瑤、黃暖惠之現
    金袋封面影本各1 紙暨限時報執信函執據各1 紙在卷足憑（
    本院簡上卷第49至50頁、第62頁參照），至原審判決附表關
    於被告應給付被害人廖軍婷1 萬元之部分，查被告原於100
    年4 月20日郵寄內含現金1 萬元之現金袋予被害人廖軍婷，
    惟因無人收受而退回，業據被告於本院審理時供陳無誤，復
    有收件人為廖軍婷之現金袋封面影本及限時報執信函執據各
    1 紙存卷可按（本院簡上卷第49頁參照），顯見被告當時並
    非毫無履行此部分金額之誠意。至雖被告於本院審理時另表
    明願再以匯款方式給付上開金額予被害人廖軍婷，查被告遲
    至本判決宣判日100 年7 月20日之前日（即同月19日）仍未
    為上開匯款，並表明未能籌得款項，實因經濟上有困難等語
    ，顯見被告並非自始無給付被害人廖軍婷之意，應係事後支
    付狀況突生變化以致無法給付；再者被害人廖軍婷經本院書
    記官以電話詢問亦表：其雖未收到被告匯款，惟於本案審理
    時感受被告悔改誠意，且知被告僅為詐欺之從犯而非正犯，
    伊不願再對被告追究，亦表明縱最終未收到被告匯款，希冀
    莫因此影響被告於原判決所受之宣告刑，此有分別於100 年
    7 月7 日、7 月19日聯繫之本院公務電話紀錄1 紙在卷可查
    。是縱被告尚未履行原判決諭知應對被害人廖軍婷給付之金
    額，惟被害人廖軍婷已表明不予追償、追究，至被告如有違
    反原判決諭知應給付之負擔且情節重大，而認原判決宣告之
    緩刑難收其預期效果而有執行刑罰之必要者，檢察官仍得依
    法聲請撤銷原審緩刑之宣告，對於檢察官聲請權亦無妨礙，
    併予敘明。綜上，堪認原審之量刑及附帶負擔之諭知緩刑部
    分，並無違誤，檢察官上訴意旨指摘原判決量刑不當，為無
    理由，應予駁回。
本案經檢察官呂寧莉到庭執行職務。
據上論斷，應依刑事訴訟法第455 條之1 第1 項、第3 項、第36
8 條、第373 條，判決如主文。
中    華    民    國    100     年    7     月  20    日
                  刑事第六庭審判長法官  林秀鳳
                            法      官  鄭光婷
                            法      官  吳維雅
以上正本證明與原本無異。
本判決不得上訴。
                            書記官  謝金宏
中    華    民    國  100     年    7     月    20    日